臺灣高雄地方法院刑事判決　　　　　　　　　　　　九十一年度易字第四六五號
　　公　訴　人　臺灣高雄地方法院檢察署檢察官
　　被　　　告　乙○○
右列被告因恐嚇取財案件，經檢察官提起公訴（九十一年度偵字第二二八一二號、第
二五０五三號），本院判決如左：
    主  文
乙○○連續意圖為自己不法之所有，以恐嚇使人將本人之物交付，未遂，處有期徒刑
壹年陸月。
    事  實
一、乙○○基於意圖為自己不法所有之概括犯意，於民國九十一年九月十七日先向其
    不知情之高中同學黃俊宏借得高雄銀行000000000000號帳簿一本及
    金融卡一張，復於九十一年九月二十日至高雄市區尋找牙醫及婦產科診所，抄寫
    地址，而在高雄市○○區○○街一一九號之三號住處，分別向(1)位於高雄市○○○路二十八號之四成功婦產科診所陳團景醫師書寫「敬告成功婦產科，兄弟跑路
    急需現金十萬元，十月一日下午三時三十分前匯入000000000000號
    帳戶內，否則─」等語。(2)位於高雄市○○街一四一號之己○○牙醫診所書寫「
    敬告張醫師，兄弟跑路，欠現金二十萬，限九月二十八日下午三時三十分前匯入
    000000000000帳戶內，否則生命恐受威脅，你可以把它當作玩笑，
    咱們可以走著瞧」等語。(3)位於高雄市○○○路三十七號甲○○牙科診所書寫「
    敬告甲○○醫師，兄弟急需現金十五萬，限九月二十八日下午三時三十分前匯入
    000000000000帳戶內，否則生命恐有險，你可以把它當玩笑扔掉，
    那咱們再走著瞧」等語。(4)位於高雄市○○○路一六一號常春籐牙醫診所書寫「
    敬告常春籐牙醫診所，兄弟跑路急需十五萬，限九月二十八日下午三時三十分前
    匯入000000000000帳戶內，否則操你媽的炸死你們」等語。(5)位於
    高雄市○○○路一九八之六號癸○○牙醫書寫「敬告癸○○醫師，兄弟跑路急需
    現金十五萬，限九月二十八日下午三時三十分前匯入000000000000
    帳戶內，否則生命恐有險，你可以把它當玩笑，那咱們就走著瞧」等語。(6)位於
    高雄市○○○路三五三號安田婦產科壬○○書寫「敬告安田婦產科，兄弟跑路急
    需現金十萬，十月一日下午三時三十分前匯入000000000000帳戶內
    ，否則─」等語。(7)位於高雄市三民區○○○路八七０號庚○○婦產科書寫「敬
    告庚○○婦產科，兄弟跑路急需現金十萬，十月一日下午三時三十分前匯入00
    0000000000帳戶內，否則」等語。(8)位於高雄市三民區○○○路十四
    號戊○○醫師書寫「戊○○醫師：不好意思，兄弟跑路急需現金三十萬元，於九
    月二十八日下午三時三十分前匯入000000000000帳戶內，大家不要
    囉唆，據數週觀察診所生意興隆，這筆小錢對你而言不會造成負擔假如你有報警
    的念頭，我絕對不會反對，只是想奉勸一句赤腳是不怕穿鞋的，當你以為事情就
    將結束時，其實它才正要開始發生。你是位聰明人，請三思，小小的匯款，大大
    的平安，別試著把問題複雜化，ＰＳ：當我從你身邊經過時或對你微笑時，你會
    知道嗎？！？！？！？！？！，做個明智的抉擇，明天是什麼？！是動人的未知
    」等語。(9)位於高雄市○○路七五五號雙安婦產科書寫「敬告雙安婦產科，兄弟
    跑路急需現金十萬，十月一日下午三時三十分前匯入000000000000
    帳戶內，否則─」等文件，並分別於九十一年九月二十四日、同年月二十八日、
    同年月二十九日粘貼郵票，在高雄市新興區○○○路一七九號及高雄市○○區○○路四一五號郵筒投遞寄出，致使上開診所丙○○、己○○、甲○○、丁○○、
    癸○○、辛○○、庚○○、戊○○、薛奇璋醫師心生畏懼，遂向警方報案，然並
    未交付錢財，致使乙○○恐嚇取財未得逞。
二、案經丁○○等人訴請高雄市政府警察局三民第二分局報告台灣高雄地方法院檢察
    署檢察官偵查起訴。
    理  由
一、訊據被告乙○○於警偵訊中及本院審理時均坦承上開犯行，復與被害人丙○○、
    己○○、甲○○、丁○○、癸○○、辛○○、庚○○、戊○○等人於警訊中指訴
    情節相符，此外，並有被告所書寫上開恐嚇信件九份在卷可稽，足認被告上開自
    白與事實相符，堪信為真實，本件事證明確，被告犯行堪以認定。
二、按「刑法（舊）第三百七十條第一項之恐嚇罪，其既遂、未遂之區別，以使人交
    付之所有物有無交付，即犯人是否得財為標準，如已實行恐嚇尚未得財，即被捕
    獲，自係著手於犯罪之實行而未遂，應論以恐嚇未遂之罪。」最高法院二十二年
    非字第一一二號著有判例可資參照。是核被告已著手實施恐嚇之行為，惟被害人
    並未交付財物，尚未發生取財之結果，此有高雄銀行帳號0000000000
    00號之存提款明細一紙在卷可稽，核被告所為係犯刑法第三百四十六條第三項
    、第一項之恐嚇取財未遂罪。被告先後多次恐嚇取財未遂之犯行，時間緊接，手
    法相同，且觸犯構成要件相同之罪名，顯係基於概括犯意為之，為連續犯，應依
    刑法第五十六條之規定，論以一罪，並依法加重其刑。又被告雖已著手恐嚇行為
    之實施，惟未生取財之結果，其犯罪尚屬未遂，應依刑法第二十六條前段之規定
    ，按既遂犯之刑度減輕其刑，並先加後減之。公訴人雖漏未論及被告有恐嚇癸○○牙醫，然依被告所寄恐嚇信函乃係針對癸○○牙醫，有上開恐嚇信件信封一紙
    在卷可稽，亦導致癸○○心生畏懼，且此部分與公訴人起訴部分有連續犯之裁判
    上一罪關係，已如前述，本院自得一併審理，而公訴人起訴附表編號四之部分，
    被害人金安牙科趙金記，實為癸○○牙醫之先生，依被告寄送恐嚇信件之對象為
    癸○○牙醫，故公訴人認被告尚有恐嚇趙金記，容有誤會，惟公訴人既認該部分
    與前開論罪科刑部分有裁判上一罪關係，爰不另為無罪之諭知，併此敘明。爰審
    酌被告正值青年，卻不思循正途取得財物，竟貪圖不法利益，對醫院施以恐嚇，
    危及醫院醫護人員及廣大就診民眾之安全，惡性非輕，且危害社會治安甚鉅，惟
    事後尚能坦承犯行，態度尚稱良好等一切情狀，量處如主文所示之刑，以資儆懲
    。
據上論斷，應依刑事訴訟法第二百九十九條第一項前段、刑法第五十六條、第三百四
十六條第三項、第一項、第二十六條、罰金罰鍰提高標準條例第一條前段，判決如主
文。
本案經檢察官楊慶瑞到庭執行職務。
中      華      民      國      九十一    年    十二     月    二十三   日
                                  臺灣高雄地方法院刑事庭
                                      法  官  廖  建  瑜
右正本證明與原本無異。
如不服本判決，應於判決送達後十日內，向本院提出上訴狀。
                                      書記官  王  翌  翔
中      華      民      國      九十一    年    十二     月    二十三   日
中華民國刑法第三百四十六條
 (單純恐嚇罪)
意圖為自己或第三人不法之所有，以恐嚇使人將本人或第三人之物交付者
，處六月以上五年以下有期徒刑，得併科一千元以下罰金。
以前項方法得財產上不法之利益，或使第三人得之者，亦同。
前二項之未遂犯罰之。
